臺灣高雄地方法院刑事判決　　　　　　100年度簡上字第349號
上　訴　人
即　被　告　吳邦銘
上列上訴人因傷害案件，不服本院高雄簡易庭中華民國100 年5
月30日100 年度簡字第2337號第一審簡易判決（聲請簡易判決處
刑案號：臺灣高雄地方法院檢察署100 年度調偵字第560 號），
提起上訴，本院管轄之第二審合議庭依簡式審判程序審理，判決
如下：
    主  文
上訴駁回。
    事  實
一、吳邦銘前因違反麻醉藥品管制條例及妨害自由案件，經法院
    判處有期徒刑5 年2 月、1 年6 月確定，並經本院以91年度
    聲字第320 號裁定應執行有期徒刑6 年4 月確定，於民國95
    年5 月18日縮短刑期假釋出監，嗣前揭假釋經撤銷，尚餘殘
    刑有期徒刑1 年5 月又27日，復經臺灣高等法院高雄分院以
    96年度聲減字第1419號裁定上開有期徒刑1 年6 月減為有期
    徒刑9 月，並與不得減刑之有期徒刑5 年2 月合併定應執行
    有期徒刑5 年9 月確定，所餘殘刑有期徒刑10月又27日甫於
    民國97年11月21日縮刑期滿執行完畢。詎吳邦銘仍不知悔改
    ，於99年10月12日18時30分許，駕車行經高雄市○○區○○
    路與廈莊一街之交岔路口，因不滿騎車經過該路口之機車騎
    士楊勝閔（檢察官誤載為楊勝閩）看渠，因而與楊勝閔發生
    口角，吳邦銘竟基於傷害他人身體之犯意，徒手毆打楊勝閔
    之臉部，致楊勝閔受有右眼瞼挫傷、右臉挫瘀傷、上唇黏膜
    挫傷等傷害。
二、案經楊勝閔訴由高雄市政府警察局小港分局移送臺灣高雄地
    方法院檢察署檢察官偵查後聲請簡易判決處刑。
    理  由
一、本件上訴人即被告吳邦銘（下稱被告）所犯係死刑、無期徒
    刑、最輕本刑為3 年以上有期徒刑以外之罪，其於審判程序
    中就被訴事實為有罪之陳述，經審判長告知簡式審判程序之
    旨，並聽取檢察官及被告之意見後，經本院依刑事訴訟法第
    273 條之1 第1 項之規定，裁定進行簡式審判程序。又本件
    卷內之證據調查，依同法第273 條之2 規定，不受第159 條
    第1 項關於傳聞法則規定之限制，依法均有證據能力，合先
    敘明。
二、訊據被告吳邦銘坦承上開犯罪事實，核與證人即告訴人楊勝
    閔證述情節相符，並有小港醫院出具之診斷證明書1 紙在卷
    可稽，足認被告上開自白與事實相符，本件事證明確，被告
    犯行堪以認定。
三、核被告所為，係犯刑法第277 條第1 項之普通傷害罪。又被
    告有如前所述之犯罪科刑及執行情形，有臺灣高等法院被告
    前案紀錄表1 份在卷可查，其於受有期徒刑執行完畢後，5
    年內故意再犯本件有期徒刑以上之罪，為累犯，應依刑法第
    47條第1 項規定，加重其刑。
四、本件原審以被告罪證明確，依刑法第277 條第1 項、第47條
    第1 項、第41條第1 項前段之規定，予以論罪科刑，並就量
    刑部分，審酌被告無故以徒手毆打告訴人楊勝閔，致告訴人
    受有上開之傷害，其犯罪之動機、手段、目的均非可取，且
    其前曾因傷害犯行，經法院判處拘役40日確定，此品行資料
    有上開前案紀錄表在卷可查，惟念渠犯後尚能坦承犯行，復
    衡酌告訴人之傷勢，及本件因被告與告訴人對於和解條件無
    共識致未能達成和解，有本院刑事審查庭刑事案件移付調解
    簡要紀錄在卷可考，兼衡被告自稱國中畢業、家境小康之智
    識程度與生活狀況等上開被告個人具體之行為人責任基礎之
    一切情狀，量處拘役65日，並諭知易科罰金之折算標準，量
    刑尚屬適當，被告上訴意旨指摘原判決量刑不當，為無理由
    ，應予駁回。
據上論斷，依刑事訴訟法第455 條之1 第1 項、第3 項、第364
條、第273 條之1 第1 項、第368 條，判決如主文。
本案經檢察官陳威呈到庭執行職務。
中    華    民    國   100    年    8     月    25    日
                  刑事第一庭    審判長法  官  黃三友
                                      法  官  莊珮吟
                                      法  官  陳億芳
以上正本證明與原本無異。
不得上訴。
中    華    民    國   100    年    8     月    25    日
                                      書記官  鄭於珮